【裁判字號】    97,易,1
【裁判日期】    970229
【裁判案由】    毒品危害防制條例
【裁判全文】
臺灣士林地方法院刑事判決                97年度易字第1 號
公  訴  人  臺灣士林地方法院檢察署檢察官
被      告  甲○○
上列被告因違反毒品危害防制條例案件，經檢察官提起公訴（96
年度毒偵字第2612號），被告於準備程序就被訴事實為有罪之陳
述，本院裁定依簡式審判程序審理，並判決如下：
    主  文
甲○○施用第二級毒品，累犯，處有期徒刑捌月。
扣案之第二級毒品甲基安非他命共玖包（驗餘淨重合計為陸點玖
零肆公克）沒收銷燬；吸食器壹個、分裝匙貳支及電子磅秤壹台
均沒收。
    事  實
一、甲○○前於民國93年間，因施用毒品案件，經本院裁定送勒
    戒處所觀察、勒戒後，認無繼續施用毒品傾向，於93年12月
    13日釋放出所，並由臺灣士林地方法院檢察署檢察官以93年
    度毒偵字第1386號為不起訴處分確定。再於94年間，因施用
    毒品案件，經國防部北部地方軍事法院以94年度信審字第13
    0 號判決判處有期徒刑4 月確定，於95年4 月23日執行完畢
    。又於94年間，因違反職役職責及施用毒品案件，分別經國
    防部北部地方軍事法院以94年度信審字第283 號、臺灣臺南
    地方法院以95年度簡字第1527號判決分別判處有期徒刑6 月
    、2 月，應執行有期徒刑7 月確定，並於96年4 月30日因易
    科罰金執行完畢。詎甲○○仍不知悛悔，於前開觀察、勒戒
    執行完畢釋放後5 年內，復基於施用第二級毒品甲基安非他
    命之犯意，於96年11月15日晚上7 時許，在其位於臺北縣汐
    止市○○路○ 段609 號22樓之5 住處內，以將甲基安非他命
    置於吸食器內燒烤吸食其產生煙霧之方式，施用第二級毒品
    甲基安非他命，嗣於同日晚間10時許，為警在上址住處搜索
    查獲，當場扣得第二級毒品甲基安非他命2 包（驗餘淨重合
    計為4.388 公克）及其所有供施用毒品所用之吸食器1 組、
    分裝匙2 支及電子磅砰1 台等物，並在其不知情之女友溫宜
    蓁（已由檢察官為不起訴處分）身上扣得甲○○所有之第二
    級毒品甲基安非他命7 包（驗餘淨重合計為2.516 公克）。
    經採集甲○○尿液送驗後，始悉上情。
二、案經臺北縣政府警察局汐止分局報請臺灣士林地方法院檢察
    署檢察官偵查起訴。
    理  由
一、上揭事實，業據被告甲○○於警詢、偵查及本院審理時坦承
    不諱（見毒偵卷第12頁、第60至61頁及本院卷第23至26頁）
    ，且與證人即其女友溫宜蓁於偵查中所證述相符（見毒偵卷
    第63至64頁），另被告為警查獲後所採集之尿液，經送臺灣
    檢驗科技股份有限公司以「酵素免疫分析法」為初步檢驗、
    「氣相層析質譜儀法」為確認檢驗之檢驗結果，呈甲基安非
    他命類陽性反應，此有該公司96年12月4 日濫用藥物尿液檢
    驗報告1 份附卷可參（見毒偵卷第77頁），而被告為警查獲
    時所扣案之白色晶體共9 包（驗餘淨重合計6.904 公克），
    經送臺灣檢驗科技股份有限公司鑑驗結果，確係第二級毒品
    甲基安非他命等情，分別有該公司96年12月4 日濫用藥物檢
    驗報告1 份附卷可參（見毒偵卷第79、83頁），此外，並有
    扣案之吸食器1 個、分裝匙2 支及電子磅秤1 台可為佐證，
    足認被告前開自白與事實相符，應可採信。又被告於93年間
    ，因施用毒品案件，經本院裁定送勒戒處所觀察、勒戒後，
    認無繼續施用毒品傾向，於93年12月13日釋放出所，並由臺
    灣士林地方法院檢察署檢察官以93年度毒偵字第1386號為不
    起訴處分確定等情，有臺灣高等法院被告前案紀錄表1 份在
    卷可佐，是被告確於觀察、勒戒執行完畢後5 年內，再施用
    毒品，即應依法訴追審理。本件事證明確，被告犯行洵堪認
    定，應依法論科。
二、核被告甲○○所為，係犯毒品危害防制條例第10條第2 項之
    施用第二級毒品罪，其施用前、後持有甲基安非他命之低度
    行為，應為施用之高度行為所吸收，不另論罪。又被告有如
    事實欄所載之論罪科刑並經執行完畢等情，有臺灣高等法院
    被告前案紀錄表附卷可參，其於有期徒刑執行完畢5 年內，
    再故意犯有期徒刑以上之罪，應論以累犯，爰依刑法第47條
    第1 項之規定，加重其刑。爰審酌被告有多次施用毒品前科
    ，經觀察、勒戒後，竟再度施用毒品，顯見其意志不堅，無
    法戒絕毒害，及本件犯罪之動機、手段、施用毒品為自戕行
    為，對身體健康產生危害及犯罪後均能坦承施用毒品犯行之
    態度等一切情狀，量處如主文所示之刑，以示警懲。末查，
    扣案之第二級毒品甲基安非他命共9 包（驗餘淨重合計6.90
    4 公克），應依毒品危害防制條例第18條第1 項前段規定沒
    收銷燬之。另扣案之吸食器1 個、分裝匙2 支及電子磅秤1
    台均為被告所有，且為供其施用毒品所用之物，業據被告供
    承在卷，自應依刑法第38條第1 項第2 款之規定宣告沒收。
據上論結，應依刑事訴訟法第273 條之1 第1 項、第299 條第1
項前段，毒品危害防制條例第10條第2 項、第18條第1 項前段，
刑法第11條前段、第47條第1 項、第38條第1 項第2 款，判決如
主文。
本案經檢察官余麗貞到庭執行職務。
中    華    民    國    97    年    2      月    29   日
                  刑事第六庭法  官  莊明達
以上正本證明與原本無異。
如不服本判決，應於收受送達後10日內向本院提出上訴書狀，其
未敘述上訴之理由者並得於提起上訴後20日內向本院補提理由書
（均需按他造當事人之人數附繕本）。
                            書記官  陳慧中
中    華    民    國    97    年    2      月    29   日
附錄本判決論罪科刑依據法條全文
毒品危害防制條例第10條
施用第一級毒品者，處6月以上5年以下有期徒刑。
施用第二級毒品者，處3年以下有期徒刑。


司法院資訊處製作；財團法人民間司法改革基金會備份。
